# 预交的附加税如何处理？

提问人：wanghouwu 时间：2018-01-15 16:15:53
A公司为工程施工类企业，在项目当地按照适用税率预交增值税的同时预交了附加税，由于A公司的成本主要为外购的材料，税率为17%，高于建筑业的11%，导致A公司在主管税务局的应交增值税金额一直为留底，请问此种情况下，在项目当地的预交附加税是否应计入税金及附加？

回答人：chenyiwei
这部分预缴附加税，如果预计可申请退回的可能性很小，则应在支付时直接计入“税金及附加”。